---
title: "cw7"
output: html_document
---

1)


```{r}
library(spatstat)
library(stats)

#a 

W = disc(20)
p_poisson <- rStrauss(0.18,1,0.3,W=W) 
#beta = 0.18
#gamma = 1
#R = 0.3

plot(W)  
points(p_poisson)

```

Proces Straussa jest procesem punktowym o gęstości nieznormalizowanej w stosunku do procesu punktowego Poissona, w którym każda para punktów w określonej odległości r od siebie wnosi do gęstości współczynnik lambda.

rStrauss(beta, gamma = 1, R = 0, W = owin(), expand=TRUE, nsim=1, drop=TRUE)) - funkcja przyjmuje argumenty:

*beta - parametr intensywnosci
*gamma - parametr interakcji
*R - promien interkacji
*W - okno



```{r}
#b

p_regular <- rStrauss(0.18,0.2,0.3,W = W)
#beta = 0.18
#gamma = 0.2
#R = 0.3
plot(W)  
points(p_regular)

```


Proces Thomasa polega na wygenerowaniu procesu Poissona i utworzeniu punktów 
rodzicielskich, a nastepnie dla kazdego z tych punktow tworzony jest kolejny 
proces Poissona

rThomas(kappa, scale, mu,...)
kappa - intensywnosc procesu poissona
scale - odchylenie standardowe rozmieszczenia punktow od srodkow ich klastrow
mu - srednia ilosc punktow przypadajacych na klaster


```{r}

#c
 
p_cluster <- rThomas(0.18,0.2,1,W)
#kappa = 0.18
#scale = 0.2
#mu = 1

plot(W)  
points(p_cluster)

```

2
```{r}
hist(nndist(p_poisson))
hist(nndist(p_regular))
hist(nndist(p_cluster))


```

3,4
```{r}

plot(Gest(p_poisson))
plot(Gest(p_regular))
plot(Gest(p_cluster))


```
Funkcja Gest() reaizuje Pearson's chi-squared test. Ma on na celu ocene prawdopodobieństwa, że każda zaobserwowana różnica między zestawami powstała przypadkowo.

W naszym przypadku linie na wykresie pokazuja jak bardzo wykres przypomina wykres
Poisona ( niebieska linia ). Mozemy zauwazyc, że najbardziej znaczace roznice 
sa w przypadku wykresu z klastrami. Tam dystrybuanta empiryczna lezy znaczoco powyzej dystrybuanty teoretycznej





5
```{r}

plot(Kest(p_poisson,correction='border'))
plot(Kest(p_regular,correction='border'))
plot(Kest(p_cluster,correction='border'))


```
6
```{r}

plot(distmap(p_poisson))
plot(distmap(p_regular))
plot(distmap(p_cluster))

```









