---
title: "cw2"
output: html_document
---

Czesc teoretyczna

1. Hipoteza statystyczna to przypuszczenie ktore podejmujemy dla konkretnego zbioru danych.
Hipoteza H0 to to hipoteza pierwotna ktora staramy sie dowiesc. Hipoteze alternatywna czyli H1
tworzymy dal przypadku jesli H0 okaze sie nieprawdziwa.

2.Jetst to z gory przyjeta norma dla jakiej przyjmujemy H0. W przypadku jej przekoroczenia przyjmujemy H1.

3.Rozklad normalny to rozklad w ktorym wiekszosc obserwacji skupiona jest wokol sredniej,a oddalajac sie od niej liczba obserwacj spada drastycznie i rownomiernie po obu jego stronach.

4.Dystrybunta jest funkcja ktora zwaraca szanse na zajscie zdarzenia rownego badz mniejszego od podanego jako argument.


Czesc praktyczna

Zad1
```{r}
x <- seq(from = -2, to = 2, by = 0.01)

d <- dnorm(x)
plot(x,d, ylab="Rozklad prawdopodobienstwa", type="l")


```

Zad2
```{r}
dystrybuanta <- pnorm(x,mean=0,sd=1)

plot(x,dystrybuanta,type="l")


```

Zad3
```{r}

library(sp)

dane <- readRDS(file="ca_geo.rds")

class(dane)

dane_frame <- data.frame(dane)

```
Zadanie4
```{r}

library(base)

ph <- na.omit(dane_frame$pH)
range(ph)
mean(ph)
median(ph)
sd(ph)
IQR(ph)

```

Zadanie5 
```{r}
hist(ph)

```

Zadanie6
```{r}
plot(density(ph))

```
Zadanie 7

```{r}

boxplot(ph,range= 1.5)


```

Zadanie 8
```{r}
sc <- scale(ph)

hist(sc)


```

Zadanie 9
```{r}

 if( shapiro.test(ph)[2] < 0.05 ) 
   print("Odrzucamy")
 
```






